【裁判字號】    99,訴,544
【裁判日期】    990722
【裁判案由】    毒品危害防制條例
【裁判全文】
臺灣板橋地方法院刑事判決               99年度訴字第544號
公  訴  人  臺灣板橋地方法院檢察署檢察官
被      告  甲○○
上列被告因違反毒品危害防制條例案件，經檢察官提起公訴（98
年度毒偵字第8830號），而被告就被訴事實為有罪之陳述，本院
爰裁定改由受命法官獨任依簡式審判程序判決如下：
    主  文
甲○○施用第一級毒品，累犯，處有期徒刑捌月。扣案之第一級
毒品海洛因壹包（驗餘淨重零點零壹公克）沒收銷燬之。
    事  實
一、甲○○前因施用毒品案件，經裁定送觀察、勒戒及強制戒治
    ，於民國90年10月23日執行強制戒治完畢釋放，並由臺灣桃
    園地方法院檢察署檢察官以90年度戒偵字第1016號為不起訴
    處分。嗣又因施用毒品案件，由本院以92年度訴字第2544號
    、93年度簡字第335 號判決分別判處罪刑，再以93年度聲字
    第1155號裁定定應執行刑為有期徒刑1 年1 月，並與其先前
    違反肅清煙毒條例等案件之殘刑有期徒刑2 年9 日接續執行
    ，於96年1 月31日縮短刑期執行完畢。嗣又因施用毒品案件
    ，由臺灣桃園地方法院以96年度審訴字第895 號判處有期徒
    刑10月確定，於98年2 月7 日縮刑期滿執行完畢。詎猶不知
    悔改，基於施用第一級毒品海洛因之犯意，於98年11月24日
    上午某時，在臺北縣三峽鎮○○路399 號財團法人恩主公醫
    院之廁所內，以針筒（未扣案）注射方式，施用海洛因1 次
    。嗣於同日下午2 時20分許，甲○○因行跡可疑，在臺北縣
    三峽鎮○○路238 巷口遭警盤查，經徵得甲○○之同意執行
    搜索，結果在其左手拳頭內扣得海洛因1 包（淨重0.012 公
    克，驗餘淨重0.01公克），再對其採尿送驗，結果呈嗎啡陽
    性反應，始查悉上情。
二、案經臺北縣政府警察局三峽分局移送臺灣板橋地方法院檢察
    署檢察官偵查起訴。本院於準備程序進行中，被告甲○○就
    被訴事實為有罪之陳述，經告知簡式審判程序之旨，並聽取
    公訴人、被告之意見後，本院合議庭裁定由受命法官獨任進
    行簡式審判程序。
    理  由
一、上揭犯罪事實，業據被告於本院準備程序、審理時均自白不
    諱，其於98年11月24日為警查獲後採集之尿液檢體，經送臺
    灣檢驗科技股份有限公司以酵素免疫分析法初驗、氣相層析
    質譜儀法複驗之結果，確呈嗎啡陽性反應，有該公司於98年
    12月9 日出具之濫用藥物檢驗報告1 份、臺北縣政府警察局
    三峽分局偵辦毒品案件尿液代碼表1 紙在卷可憑（見偵查卷
    第25頁、第26頁）。再者，被告於上開期日為警查獲之白色
    粉末1 包，確為海洛因，淨重0.012 公克，驗餘淨重0.01
    公克之事實，另有交通部民用航空局航空醫務中心98年12
    月8 日航藥鑑字第0986230 號毒品鑑定書1 份附卷可稽（見
    偵查卷第27頁），並有前述海洛因1 包扣案可證，足認被告
    之自白與事實相符。再者，被告前因施用毒品案件，經裁定
    送觀察、勒戒及強制戒治後，於90年10月23日執行強制戒治
    完畢釋放，並由臺灣桃園地方法院檢察署檢察官以90年度戒
    偵字第1016號為不起訴處分，再於92年至96年間數次犯施用
    毒品罪，經法院分別論罪科刑乙節，有臺灣高等法院被告前
    案紀錄表1 份在卷可考，是以被告此次施用毒品犯行，已非
    毒品危害防制條例第20條第3 項所稱「5 年後再犯」之情形
    ，即應由檢察官依法追訴（最高法院95年度第7 次刑事庭會
    議決議參照）。從而，本案事證明確，被告犯行堪予認定。
二、核被告所為，係犯毒品危害防制條例第10條第1 項之施用第
    一級毒品罪。被告為施用而持有海洛因之低度行為，為施用
    之高度行為所吸收，不另論罪。被告前因施用毒品案件，經
    臺灣桃園地方法院以96年度審訴字第895 號判決判處有期徒
    刑10月確定，於98年2 月7 日縮刑期滿執行完畢乙節，有臺
    灣高等法院被告前案紀錄表1 份在卷可考，其受有期徒刑之
    執行完畢，5 年內故意再犯本案有期徒刑以上之罪，為累犯
    ，應依法加重其刑。被告於本院審理時，已供陳其施用海洛
    因之時間、地點明確，起訴書就此僅略載為「於98年11月24
    日為警採尿前回溯26小時」、「在不詳處所」云云，稍有未
    洽，均應予更正如犯罪事實欄所載。爰審酌被告素行非端，
    前已因施用毒品獲得不起訴處分之寬典，又迭經法院論罪科
    刑，均猶不知遠離毒害，顯然漠視法令之禁制，惟坦承犯行
    之犯後態度，暨其犯罪之動機、目的、所生危害等一切情狀
    ，量處如主文所示之刑。扣案之海洛因1 包，其中驗餘淨重
    0.01公克之海洛因，屬第一級毒品，應依毒品危害防制條例
    第18條第1 項前段之規定諭知沒收銷燬；又裝盛上開海洛因
    所用之外包裝袋，因鑑驗毒品之標準作業流程，毒品秤重主
    要以傾倒方式，必要時輔以刮杓刮取，儘可能將原送驗包裝
    物內毒品與包裝物分離後個別秤重，所得之毒品重量登載為
    「淨重」，包裝物重量則登載為「空包裝重」，然依上述二
    種方式分離，原送驗包裝物內均仍會有微量毒品成分殘留，
    此為本院歷來辦理毒品案件職務上所知悉，並有法務部調查
    局94年4 月12日調科壹字第09400114740 號函1 紙附卷可憑
    ，上開外包裝袋既仍含有微量海洛因成分無法析離，爰併依
    前揭規定宣告沒收銷燬之。至於被告施用海洛因所使用之針
    筒並未扣案，且被告於本院審理時，復供稱業已丟棄等情明
    確，無證據證明尚屬存在，又非違禁物，爰不併予宣告沒收
    ，附此敘明。
三、如不服本判決，得自收受送達之日起10日內，向本院提出上
    訴。
據上論斷，應依刑事訴訟法第273條之1第1項、第299條第1項前
段，毒品危害防制條例第10條第1 項、第18條第1 項前段，刑法
第11條前段、第47條第1 項，判決如主文。
本案經檢察官賴建如到庭執行職務。
中    華    民    國    99    年    7     月    22    日
                  刑事第四庭  法  官  劉元斐
上列正本證明與原本
                              書記官  高建華
中    華    民    國    99    年    7     月    23    日
附錄本案論罪科刑所引法條
毒品危害防制條例第10條
施用第一級毒品者，處 6 月以上 5 年以下有期徒刑。
施用第二級毒品者，處 3 年以下有期徒刑。

司法院資訊處製作；財團法人民間司法改革基金會備份。
